Nguyễn Văn A

Ngày sinh: 19/05/1992

Giới tính: Nam

Diện thoại:0988888888Email:a@gmail.com

Địa chỉ:Số 1 đường Cầu Giấy, Hà NộiWebsite:http://fb.com/nguyenvana

MỤC TIÊU NGHỀ NGHIỆP

Áp dụng những kinh nghiệm về kỹ năng bán hàng và sự hiểu biết về thị trường để trở thành một nhân viên bán hàng chuyên nghiệp, mang đến nhiều giá trị cho khách hàng. Từ đó giúp Công ty tăng số lượng khách hàng và mở rộng tập khách hàng.

HỌC VẤN

10/2010 - 05/2014 **Đại học TOPCV**

Chuyên ngành: Quản trị Doanh nghiệp Tốt nghiệp loại Giỏi, điểm trung bình 8.0

KINH NGHIỆM LÀM VIỆC

03/2015 - Hiện tại	Công ty TOPCV
03/2013 - HIGH tal	0011g ty 101 0 t

Nhân viên bán hàng

- Hỗ trợ viết bài quảng cáo sản phẩm qua kênh facebook, các forum,...
- Giới thiệu, tư vấn sản phẩm, giải đáp các vấn đề thắc mắc của khách hàng qua điện thoại và email.

06/2014 - 02/2015

Cửa hàng TOPCV

Nhân viên bán hàng

- Bán hàng trực tiếp tại cửa hàng cho người nước ngoài và người Việt.
- Quảng bá sản phẩm thông qua các ấn phẩm truyền thông: banner,

poster, tò rơi...

- Lập báo cáo sản lượng bán ra hàng ngày.

HOẠT ĐỘNG

10/2013 - 08/2014 Nhóm tình nguyện TOPCV

Tình nguyện viên

Tập hợp các món quả và phân phát tới người vô gia cư.

- Chia sẻ, động viên họ vượt qua giai đoạn khó khăn, giúp họ có những

suy nghĩ lạc quan.

CHỨNG CHỈ

2013 Giải nhất Tài năng TOPCV

GIẢI THƯỞNG

2014	Nhân viên xuất sắc năm công ty TOPCV
2014	Nnan vien xuat sac nam cong ty TOPCV

CÁC KỸ NĂNG

Tin học văn phòng TOPCV	- Sử dụng thành thạo các công cụ Word, Excel, Power Point
Tiếng Anh	- Khả năng giao tiếp Tiếng Anh trôi chảy

SỞ THÍCH

Đọc sách - Mỗi tháng đọc 1 quyển sách về kinh doanh. Đá bóng - Tham gia hoạt động đá bóng của công ty hàng tuần

THÔNG TIN THÊM

Điền các thông tin khác (nếu có)

NGƯỜI THAM CHIẾU

Anh... - Trưởng phòng Marketing Công ty TOPCV Điện thoại:...

DỰ ÁN

Rainway Group

(2014 - 2015)

Khách hàng	ANZ TOPCV
Mô tả dự án	- Ứng dụng mobile giúp mọi người đặt vé nhanh chóng, bất kỳ lúc nào, bất kỳ đâu.
Số lượng thành viên	8
Vị trí công việc	Lập trình viên
Vai trò trong dự án	- Phân tích và thiết kế hệ thống - Phát triển module - Tối ưu code - Sửa lỗi
Công nghệ sử dụng	- Android Studio 1.4, Java, Android 4.0 - Google Cloud Message